臺灣臺中地方法院刑事裁定
111年度毒聲字第990號
聲  請  人  臺灣臺中地方檢察署檢察官
被      告  𡍼朝聰


上列被告因違反毒品危害防制條例案件，經檢察官聲請觀察、勒
戒（111年度聲觀字第853號、111年度毒偵字第2663號），本院
裁定如下：
    主  文
𡍼朝聰施用第二級毒品，應送勒戒處所觀察、勒戒，其期間不得
逾貳月。
    理  由
一、聲請意旨略以：被告𡍼朝聰前於民國87年間因施用毒品案件
    ，經送觀察、勒戒2次，均因認無繼續施用毒品之傾向，分
    別經臺灣臺北地方檢察署檢察官以87年度偵字第25454號、
    臺灣基隆地方檢察署檢察官以88年度偵字第1404號為不起訴
    處分確定，嗣於88年間再犯施用毒品案件，經臺灣基隆地方
    檢察署檢察官提起公訴以及依法院裁定送執行強制戒治1年
    ，於89年11月24日執行期滿，詎仍不知悔改，基於施用第二
    級毒品之犯意，於111年3月25日晚間10時1分許為警採尿時
    起回溯96小時內之某時許，在不詳地點，以不詳方式施用第
    二級毒品甲基安非他命1次。嗣被告於111年3月25日晚間9時
    30分許，騎乘機車行經苗栗縣泰安鄉「士林壩」附近時，因
    形跡可疑為警攔查，並經其同意採集尿液送驗，結果呈安非
    他命、甲基安非他命陽性反應；參以被告經臺灣臺中地方檢
    察署檢察官傳喚未到庭，於本件警詢時亦否認前揭施用第二
    級毒品犯行，不適合為附命完成戒癮治療之緩起訴處分。爰
    依毒品危害防制條例第20條第1項、第3項規定，聲請裁定將
    被告送勒戒處所觀察、勒戒。　　
二、按犯毒品危害防制條例第10條之罪者，檢察官應聲請法院裁
    定，或少年法院（地方法院少年法庭）應先裁定，令被告或
    少年入勒戒處所觀察、勒戒，其期間不得逾2月；依前項規
    定為觀察、勒戒或強制戒治執行完畢釋放後，3年後再犯第1
    0條之罪者，適用前二項之規定，毒品危害防制條例第20條
    第1項、第3項分別定有明文。又按現行毒品危害防制條例第
    20條第3項所謂「3年後再犯」，只要本次再犯（不論修正施
    行前、後）距最近1次觀察、勒戒或強制戒治執行完畢釋放
    ，已逾3年者，即該當之，不因其間有無犯同條例第10條之
    罪經起訴、判刑或執行而受影響（最高法院刑事大法庭109
    年度台上大字第3826號裁定要旨參照）。
三、詢據被告矢口否認前揭施用第二級毒品犯行，辯稱：我最後
    一次吸食安非他命的時間是約7、8年前，我沒有施用毒品云
    云（毒偵985號卷第21至23頁）。然查，本件被告於111年3
    月25日晚間10時1分許為警所採集，且經被告於警詢時確認
    檢品編號為111E013號之尿液，經送驗結果呈安非他命、甲
    基安非他命陽性反應等情，有採尿同意書、苗栗縣警察局大
    湖分局偵辦違反毒品危害防制條例案件尿液鑑驗代碼對照表
    、中山醫學大學附設醫院111年4月15日尿液檢驗報告等附卷
    可稽（毒偵985號卷第24至26頁）。參以目前常用檢驗尿液
    中是否含有毒品反應之方法，有免疫學分析法及層析法兩類
    ，尿液初步檢驗係採用免疫學分析法，由於該方法對結構類
    似之成分，亦可能產生反應，故初步檢驗呈陽性反應者，需
    採用另一種不同分析原理之檢驗方法進行確認；經衛生福利
    部認可之檢驗機構係採用氣相層析質譜儀分析法（GC/MS）
    ，以氣相質譜儀分析法進行確認者，均不致產生偽陽性反應
    ；行政院衛生署管制藥品管理局（現已合併、改組為行政院
    衛生福利部食品藥物管理署，下同）曾針對全國各衛生局判
    定為陽性之尿液檢體，抽樣以氣相層析質譜儀分析法進行確
    認，均未發現有偽陽性之誤判情形，業經行政院衛生署管制
    藥品管理局於92年6月20日以管檢字第0920004713號函示明
    確；又施用甲基安非他命者，其尿液中可檢出之最大時限，
    與施用劑量、施用頻率、施用方式、飲用水量之多寡、個人
    體質、代謝情況及檢測方法靈敏度等因素有關，隨個案有所
    不同，而依Clarke’s Isolation and Identification of D
    rugs第3版記述，一般於尿液中可檢出之最大時限，甲基安
    非他命為1至5天，此有行政院衛生署管制藥品管理局97年12
    月31日管檢字第0970013096號函可考。是本件被告為警採集
    尿液之送驗結果，既呈安非他命、甲基安非他命陽性反應，
    且係以氣相層析質譜分析法（GC-MS）進行確認檢驗，而排
    除偽陽性之可能，足見被告於該次採尿回溯96小時內之某時
    許（應扣除本件被告為警盤查至接受採尿之期間），確有施
    用甲基安非他命之事實甚明，故本件事證明確，被告施用第
    二級毒品犯行堪可認定。
四、被告前因施用毒品案件，經臺灣基隆地方法院（下稱基隆地
    院）以88年度毒聲字第684號裁定送強制戒治後，於88年8月
    7日因停止處分出監所餘期間付保護管束，復於89年4月7日
    因經裁定撤銷上開停止強制戒治處分而入戒治處所強制戒治
    ，於89年11月24日執行完畢，刑責部分經基隆地院以88年度
    基簡字第272號判處有期徒刑6月確定，以及被告於完成上開
    強制戒治後，迄本件施用毒品行為前，未再因施用毒品案件
    執行觀察、勒戒或強制戒治完畢（被告雖曾於92年間經基隆
    地院以92年度毒聲字第32號裁定送強制戒治，惟因毒品危害
    防制條例於93年1月9日修正施行而未予執行，附此敘明）等
    情，有臺灣高等法院被告前案紀錄表在卷可參，是被告係於
    上開強制戒治執行完畢釋放後，3年後再犯本件施用第二級
    毒品等犯行乙節，亦足認定。綜此，聲請人所為本件聲請，
    核屬有據，應予准許。
五、依毒品危害防制條例第20條第1項、第3項，裁定如主文。
中　　華　　民　　國　　111 　年　　9 　　月　　19　　日
                  刑事第二庭  法  官  蔡宗儒
以上正本證明與原本無異。
如不服本裁定，應於收受送達後5日內向本院提出抗告狀。（應
附繕本）
　　　　　　　　　　　　　　　書記官  梁文婷
中　　華　　民　　國　　111 　年　　9 　　月　　19　　日